【裁判字號】    92,訴,215
【裁判日期】    920506
【裁判案由】    違反毒品危害防制條例
【裁判全文】
臺灣屏東地方法院刑事判決                          九十二年度訴字第二一五號
    公  訴  人  臺灣屏東地方法院檢察署檢察官
    被      告  甲○○
右列被告因違反毒品危害防制條例案件，經檢察官聲請簡易判決處刑（九十二年度毒
偵字第二二二號），本院認不宜以簡易判決處刑，應適用通常程序審判，本院判決如
左：
    主  文
甲○○連續施用第一級毒品，處有期徒刑捌月，扣案海洛因壹包（淨重零點零陸公克
、包裝重零點貳壹公克）沒收銷毀。
    事  實
一、甲○○前因施用毒品案件，經依臺灣屏東地方法院以九十一年度毒聲字第一二二
    六號裁定送觀察、勒戒後，認無繼續施用毒品之傾向，由台灣屏東地方法院檢察
    署檢察官於民國九十一年十一月八日以九十一年度毒偵字一三二二號不起訴處分
    確定。嗣甲○○又於九十二年一月十七日上午及下午，復基於施用第一級毒品海
    洛英之概括犯意，連續在屏東縣潮州鎮○○街十二巷一弄七號住處，施用第一級
    毒品海洛因二次，嗣為警於九十二年一月二十一日上午十時二十五分許，在上揭
    住處查獲，並扣得海洛因壹包（淨重零點零六公克、包裝重零點二一公克），經
    依臺灣屏東地方法院以九十二年度毒聲字第八二號裁定送觀察、勒戒後，認有繼
    續施用毒品傾向。
二、案經屏東縣憲兵隊報請台灣屏東地方法院檢察署檢察官偵查起訴。
    理  由
一、訊據被告甲○○坦承於右揭時、地連續施用第一級毒品海洛英之事實，惟辯稱扣
    案海洛英非伊所持有云云。經查：
（一）被告為警查獲採驗之尿液，經送鑑驗結果，呈嗎啡陽性反應，有屏東縣衛生局
      煙毒及麻醉藥品類委託檢驗結果通知書一紙在卷可憑，此外，並有海洛因一包
      （淨重零點零六公克、包裝重零點二一公克）扣案足稽，而扣案海洛英確含有
      第一級毒品海洛英成分，亦有法務部調查局鑑定通知書一紙在卷可稽。
（二）扣案海洛英一包係自被告房間內之洗衣糟搜得等情，業據被告於警訊供明，並
      有照片一幀在卷可按，參諸被告於本院供稱該住處僅只伊一人居住，查獲之海
      洛英市價約一千多元等語，縱被告住處尚有其他亦施用海洛英之友人進出，衡
      情應無將海洛英任意棄置於被告洗衣糟內之理，堪認扣案海洛英一包確係被告
      供施用所持有無誤。
（三）被告前因施用毒品案件，經依臺灣屏東地方法院以九十一年度毒聲字第一二二
      六號裁定送觀察、勒戒後，認無繼續施用毒品之傾向，由台灣屏東地方法院檢
      察署檢察官於民國九十一年十一月八日以九十一年度毒偵字一三二二號不起訴
      處分確定，嗣本案經依臺灣屏東地方法院以九十二年度毒聲字第八二號裁定送
      觀察、勒戒後，認有繼續施用毒品傾向，有各該不起訴處分書、裁定書、台灣
      屏東看守所九十二年二月六日屏所衛字第○九二○○○○二○六號函送之有無
      繼續施用毒品傾向證明書各一份在卷可憑，事證明確，被告犯行堪以認定。
二、核被告甲○○所為係犯毒品危害防制條例第十條第一項施用第一級毒品罪。被告
    施用第一級毒品之際分別持有第一級毒品，本應論以持有第一級毒品罪，惟其持
    有後進而施用，持有之低度行為應為施用之高度行為所吸收，乃不另論。被告先
    後二次施用第一級毒品犯行，時間緊接，方法相同，所犯係構成要件同一之罪名
    ，顯係基於概括犯意為之，係連續犯，應依刑法第五十六條之規定，以一罪論並
    加重其刑。審酌被告之犯罪動機、目的、手段，致生危害於社會風氣，犯後態度
    尚佳等一切情狀，量處如主文所示之刑。扣案海洛因一包（淨重零點零六公克、
    包裝重零點二一公克），應依毒品危害防制條例第十八條第一項前段之規定，宣
    告沒收銷燬之。另扣案白粉一包（淨重一點八八公克、包裝重零點二二公克）未
    發現有法定毒品成份，此有前揭法務部調查局鑑定通知書一紙在卷可按，自不為
    沒收之諭知。
據上論斷，應依刑事訴訟法第四百五十二條、第二百九十九條第一項前段，毒品危害
防制條例第十條第一項、第十八條第一項前段，刑法第十一條、第五十六條，判決如
主文。
中      華      民      國      九十二      年     五     月     六     日
                                      臺灣屏東地方法院刑事第四庭
                                          法  官   郭書豪
右正本證明與原本無異。
如不服本判決應於收受本判決後送達後十日內向本院提出上訴書狀，其未敘述上訴理
由者，並得於提起上訴後十日內向本院補提理由書狀（均須按他造當事人之人數附繕
本 ）「切勿逕送上級法院」
                                          書記官   唐淑嫻
中      華      民      國      九十二 年     五     月     六     日
附錄法條：
毒品危害防制條例第十條
施用第一級毒品者，處六月以上五年以下有期徒刑。
施用第二級毒品者，處三年以下有期徒刑。


司法院資訊處製作；財團法人民間司法改革基金會備份。
